臺灣高雄地方法院交通事件裁定　　　　 94年度交聲字第428號
原處分機關　高雄市政府
異　議　人　甲○○
上列受處分人因違反道路交通管理處罰條例案件，對於高雄市政
府民國94年7 月25日所為之處分（原處分：高市府交裁字第裁32
—B00000000號），聲明異議，本院裁定如下：
    主      文
異議駁回。
    理      由
一、本件異議意旨略以：異議人於民國九十四年六月二十六日十
    六時許騎乘機車行經九如四路及銀川街交岔路口時，因見該
    處紅綠燈號誌已顯示變換燈號，所以發動機車通過路口，並
    無闖紅燈之情形，員警卻尾隨於後攔停異議人，指稱異議人
    違規闖越紅燈，異議人據理力爭，卻被加開未帶行照之罰單
    ，故舉發闖紅燈部分與事實不符，舉發未帶行照部分屬不當
    連結之處分，爰據此聲明異議，撤銷原處分等語。
二、按汽車（包括機器腳踏車）行駛，行車執照未隨車攜帶者，
    處新臺幣（下同）三百元以上六百元以下罰鍰。又汽車駕駛
    人，行經有燈光號誌管制之交岔路口闖紅燈者，處一千八百
    元以上五千四百元以下罰鍰。道路交通管理處罰條例第十四
    條第二款、第五十三條分別定有明文。汽車駕駛人有違反該
    條例第五十三條情形者，除依原條款處罰鍰外，並記違規點
    數三點，同條例第六十三條第一項第三款亦有明定。
三、經查，本件異議人即受處分人甲○○對其於九十四年六月二
    十六日十六時二十五分許，騎乘車號ＹＦＸ─七九三號重型
    機車，沿高雄市○○○路由北向南方向行駛，行經該路與銀
    川街交岔口後，經警攔停指稱在上開路口闖紅燈及未帶行車
    執照而開單舉發等事實坦承不諱，且於本院訊問時自承：伊
    有未帶行照的情形，當時警察是從伊後方過來，現場是一個
    十字路口，另一個方向（指銀川街東西向）的號誌已經變綠
    燈等語（見本院九十四年九月二十二日訊問筆錄）。因在正
    常情況下，上開十字路口東西向（銀川街）之交通號誌若為
    綠燈，南北向（九如四路）之交通號誌必為紅燈，此為公眾
    周知之事實，故異議人既陳稱其通過路口時，另一個方向（
    銀川街東西向）之號誌為綠燈，顯見當時異議人行駛方向（
    九如四路南北向）之號誌為紅燈無疑，異議人於號誌為紅燈
    時通過路口，自有闖紅燈之違規行為。況證人即本件舉發員
    警乙○○亦到庭證稱：「當時我和另一位同仁分騎兩輛機車
    在執行巡邏，沿九如四路北向南行駛，停在九如四路與銀川
    街口等紅燈，就停在異議人的後面（異議人與我們同方向行
    駛），當時異議人也是在等紅燈，可能是當時異議人看銀川
    街的方向沒有車就突然踩油門闖紅燈過去，我們就跟過去，
    在下一個路口（九如四路與華安街口）把他攔下，我對異議
    人說他在前一個路口闖紅燈，要求他出示行照，他否認有闖
    紅燈‧‧‧後來他只有出示駕照，沒有行照，所以我們就開
    單舉發。」等語（見同上訊問筆錄），益徵異議人確有於上
    開時、地行經有燈光號誌管制之交岔路口闖紅燈及未隨車攜
    帶行車執照之情形。至異議人雖辯稱員警係以闖紅燈為由將
    其攔下，不該處罰未帶行照部分云云，然員警發現異議人有
    交通違規情形將其攔下舉發時，不論是何種違規情形，均得
    要求異議人出示行車執照，異議人既未依法隨車攜帶行車執
    照，員警所為開單舉發此部分違規之行為，即無任何違法或
    不當連結之情形，是異議人所辯並未闖紅燈及不該處罰未帶
    行照部分云云，均不足採。
四、綜上所述，異議人於上開時、地，有闖紅燈及未隨車攜帶行
    車執照之違規事實明確，原處分機關以異議人未隨車攜帶行
    車執照、行經有燈光號誌管制之交岔路口闖紅燈為由，依道
    路交通管理處罰條例第十四條第二款（裁決書舉發違反法條
    部分贅載第一項）、第五十三條（裁決書舉發違反法條部分
    贅載第一項）、第六十三條第一項第三款之規定，裁處異議
    人罰鍰共計二千一百元並記違規點數三點，核無違誤，本件
    異議為無理由，應予駁回。
五、據上論斷，應依道路交通案件處理辦法第十九條，裁定如主
    文。
中　　華　　民　　國　　94　　年　　9 　　月　　30　　日
                        交通法庭  法　官  楊筑婷
以上正本證明與原本無異。
如不服本裁定，應於收受送達後5 日內向本院提出抗告狀。
中　　華　　民　　國　　94　　年　　10　　月　　 3　　日
　　　　　　　　　　　　　　　　　書記官  林雯琪
